

CONTACT

C

06.11.33.47.43



segaud.mathieu@gmail.com



https://mathieu-segaud.netlify.app



12 rue des bergeronnettes 03700 Bellerive sur Allier

MAITRISES

Travail en équipe / Empathie

Rigoureux / Respect des consignes

Apprentissage / Autonomie

LANGAGES

HTML / CSS / Sass

Javascript / REACT / NextJS

Firebase / Node.js

Github

MATHIEU SEGAUD

DEVELOPPEUR WEB CDI / CDD

A PROPOS

Polyvalence, Adaptabilité, Persévérance, Organisation sont quelques compétences pour résumer mes 9 années en tant que Vendeur Multimédia. Avec l'obtention de mon diplôme de Développeur Web j'ai pu en acquérir de nouvelles. Aujourd'hui je souhaite intégrer une entreprise à qui apporter l'ensemble de mes compétences et les développer ce qui me permettra de m'épanouir professionnellement.

EXPERIENCE PROFESSIONNELLE

2014 - Aujourd'hui

Vendeur multimédia | Culturel

- Gestion des rayons et de la clientèle
- Prise de commandes, visites des commerciaux
- Apprentissage de technologies nouvelles

Carrefour CUSSET

2011 - 2014

Employé commercial - Polyvalent

• Gestion des rayons et de la clientèle

E.LECLERC

DIPLOMES

2022 - 2023

Titre professionnel niveau 5 « développeur Web » (dans le cadre du dispositif Transition pro)

OpenClassrooms

2008 - 2010

BTS - Négociation Relation Commerciale

Lycée de Presles